臺灣臺中地方法院刑事判決　　　　　　　94年度易字第 796號
公　訴　人　臺灣臺中地方法院檢察署檢察官
被　　　告　甲○○
　　　　　　　　　　（另案在臺灣臺中女子監獄執行）
上列被告因偽造文書等案件，經檢察官提起公訴（94年度偵緝字
第322號、94年度毒偵字第4685號），本院合議庭裁定由受命法
官獨任進行簡式審判程序，判決如下：
    主    文
甲○○行使偽造私文書，足以生損害於公眾及他人，累犯，處有
期徒刑捌月；如附表所示偽造之「乙○○」署押（包含簽名及指
印），均沒收。又連續施用第二級毒品，累犯，處有期徒刑壹年
貳月。扣案之第二級毒品安非他命壹包（含袋重零點玖貳公克）
，沒收銷燬之；扣案之吸食器壹組沒收。應執行有期徒刑壹年捌
月；扣案之第二級毒品安非他命壹包（含袋重零點玖貳公克），
沒收銷燬之；如附表所示偽造之「乙○○」署押（包含簽名及指
印）及吸食器壹組，均沒收。
    犯罪事實及理由
一、犯罪事實：
  (一)甲○○因施用毒品案件，經本院自民國九十三年六月十一日
    發佈通緝中，為避免遭緝獲，其雖明知姓名年籍不詳綽號小
    婷之成年人，於九十三年八、九月間，在臺中市○○路與五
    權路口綽號小婷之住處內，所交付之乙○○國民身分證正本
    一張，係來路不明之贓物，仍收受之，供己冒名使用。之後
    ，甲○○於同年八月七日因竊取林惠如之皮包，並於同年月
    八日持林惠如之信用卡在臺中市○○路家樂福量販店內盜刷
    消費時，為警查獲（此部分竊盜等犯行，另由本院審理中）
    。甲○○為掩飾其通緝犯之真實身分，竟冒用「乙○○」之
    名應訊，並基於偽造署押之犯意，在如附表編號一、二、四
    至九所示之時間、地點及文書上，接續偽造「乙○○」之署
    押（包含簽名及指印，下同）；另基於行使偽造私文書之犯
    意，於附表編號三、十所示之時間、地點及文件上，接續偽
    造「乙○○」之署押，進而接續偽造完成各該私文書，並分
    別持交臺中市警察局第一分局公益派出所及臺灣臺中地方法
    院檢察署作為證明之用而行使之，足以生損害於「乙○○」
    及司法機關對犯罪追訴之正確性。嗣經臺中市警察局第一分
    局將附表編號八所示指紋卡片送請內政部警政署刑事警察局
    為指紋鑑定，始獲悉上情。
  (二)甲○○前於八十六年間因違反麻醉藥品管理條例等案件，經
    本院依修正後之毒品危害防制條例規定，裁定送觀察、勒戒
    後，認無繼續施用毒品之傾向，由本院以八十七年度易字第
    一四八０號判決免刑確定。其仍不知悔改，於八十八年間復
    因違反毒品危害防制條例案件，經本院裁定送觀察、勒戒後
    ，認有繼續施用之傾向，續由本院裁定令入戒治處所施以強
    制戒治，嗣因戒治成效合格，經本院裁定停止戒治，所餘戒
    治期間付保護管束，期間至八十九年二月二十二日。而所犯
    施用第二級毒品犯行，另由檢察官提起公訴，經本院以八十
    八年度易字第二三０三號判處有期徒刑三月，如易科罰金，
    以銀元三百元折算一日，並與另犯持有第一級毒品罪所處有
    期徒刑二月，如易科罰金，以銀元三百元折算一日部分，合
    併定其應執行刑為有期徒刑四月，如易科罰金，以銀元三百
    元折算一日確定（已執行完畢）。惟甲○○猶不知戒惕，於
    八十九年間又因違反毒品危害防制條例案件，經本院裁定入
    戒治處所施以強制戒治，嗣因戒治成效合格，經本院裁定停
    止戒治，所餘戒治期間付保護管束，期間至九十年十月十九
    日；而所犯施用第二級毒品罪，則另由檢察官提起公訴，經
    本院以八十九年度易字第二五二六號判處有期徒刑六月，如
    易科罰金，以銀元三百元折算一日確定（已執行完畢）。之
    後，於九十三年間再因施用第二級毒品罪，經本院於九十四
    年四月二十九日以九十四年度易緝字第八六號判處有期徒刑
    十月確定（現正執行中）。詎仍無法戒絕毒癮，於前開強制
    戒治執行完畢釋放後五年內，竟又基於施用第二級毒品安非
    他命之概括犯意，自九十四年五月初某日起至同年十月十三
    日止，每五日，即在臺中市不詳地址之朋友住處，以將第二
    級毒品安非他命放在玻璃吸食器內燒烤成煙霧狀後再吸入體
    內之方式，連續施用第二級毒品安非他命多次。期間，臺中
    市警察局第一分局員警於九十四年五月十九日凌晨五時三十
    分許，在臺中市○區○○路三二一號前，查獲甲○○持有第
    二級毒品安非他命一包（含袋重０．九二公克）及其所有供
    作施用第二級毒品安非他命使用之吸食器一組；經採集其尿
    液送驗後，係呈安非他命陽性反應。嗣於九十四年十月十六
    日，彰化縣警察局二林分局員警在彰化縣內，緝獲甲○○，
    進而查悉上情。
二、證據名稱：
（一）犯罪事實(一)部分：
  １、被告甲○○於偵訊時之自白，及於本院準備程序及審理時
      為認罪之陳述。
  ２、證人乙○○於偵訊時之證述。
  ３、如附表所示文件。
  ４、內政部警政署刑事警察局九十三年十月十二日刑紋字第０
      九三０二０六九三四號函。
（二）犯罪事實(二)部分：
  １、被告甲○○於警詢時及偵訊中之自白，及於本院準備程序
      及審理時為認罪之陳述。
  ２、臺中市警察局第一分局扣押筆錄暨扣押物品目錄表、現場
      圖、照片、中山醫學大學附設醫院藥物濫用檢測中心出具
      之確認檢驗結果報告。
  ３、扣案之第二級毒品安非他命一包（含袋重０．九二公克）
      及吸食器一組。
三、被告甲○○前於八十四年間因偽造文書案件，經法院判處有
    期徒刑八月確定。又於八十七年間因竊盜罪，經法院判處有
    期徒刑三月確定；另因違反毒品危害防制條例案件，經法院
    判處有期徒刑四月確定，前開所宣告之有期徒刑三月、四月
    部分，並經合併定其應執行刑為有期徒刑七月。之後，於八
    十九年間因違反毒品危害防制條例案件，經法院判處有期徒
    刑六月確定；另因偽造文書等案件，經法院判處應執行刑為
    有期徒刑一年一月，前開所宣告之有期徒刑六月、一年一月
    ，並經合併定其應執行刑為有期徒刑一年六月。前開所處徒
    刑經接續執行後，於九十二年四月八日因縮短刑期假釋出監
    ，縮刑期滿日期為九十二年十二月十七日，假釋期滿未經撤
    銷，以已執行論，有臺灣臺中地方法院檢察署刑案資料查註
    紀錄表、臺灣高等法院被告全國前案紀錄表、臺灣高等法院
    被告前案紀錄表可按，其受有期徒刑之執行完畢，五年以內
    再犯本件有期徒刑以上之偽造私文書罪及施用第二級毒品罪
    ，均為累犯，皆依法加重其刑，施用第二級毒品罪部分，並
    遞加之。
四、依刑事訴訟法第二百七十三條之一第一項、第二百九十九條
    第一項前段、第三百十條之二、第四百五十四條第一項，毒
    品危害防制條例第十條第二項、第十八條第一項前段，刑法
    第十一條、第五十六條、第三百四十九條第一項、第二百十
    六條、第二百十條、第二百十七條、第五十五條、第四十七
    條、第五十一條第五款、第二百十九條、第三十八條第一項
    第二款，罰金罰鍰提高標準條例第一條前段，判決如主文。
本案經檢察官丙○○到庭執行職務
中　　華　　民　　國　　94　　年　　11　　月　　29　　日
                  刑事第十一庭  法　官　莊嘉蕙
以上正證明與原本無異。
如不服本判決，應於送達後十日內向本院提出上訴狀（須附繕本
），上訴於臺灣高等法院臺中分院。
                                書記官　魏愛玲
中　　華　　民　　國　　94　　年　　11　　月　　29　　日
附錄論罪科刑法條
中華民國刑法第三百四十九條第一項
收受贓物者，處三年以下有期徒刑、拘役或五百元以下罰金。
中華民國刑法第二百十六條
行使第二百十條至第二百十五條之文書者，依偽造、變造文書或
登載不實事項或使登載不實事項之規定處斷。
中華民國刑法第二百十條
偽造、變造私文書，足以生損害於公眾或他人者，處五年以下有
期徒刑。
中華民國刑法第二百十七條第一項
偽造印章、印文或署押，足以生損害於公眾或他人者，處三年以
下有期徒刑。
毒品危害防制條例第十條第二項
施用第二級毒品者，處三年以下有期徒刑。
附表：
┌──┬─────────┬────────┬──────────┬─────────┐
│編號│ 偽 造 之 時 間   │ 偽 造 之 地 點 │ 偽 載 之 文 書     │ 偽造署押數量     │
├──┼─────────┼────────┼──────────┼─────────┤
│ 一 │九十三年八月八日上│臺中市西屯區大墩│臺中市警察局第一分局│「乙○○」簽名三枚│
│    │午十一時十五分許  │路五三三號家樂福│公益派出所扣押筆錄暨│  指印三枚        │
│    │                  │購物中心        │扣押物品目錄表      │                  │
├──┼─────────┼────────┼──────────┼─────────┤
│ 二 │九十三年八月八日十│臺中市警察局第一│「乙○○」第一次調查│「乙○○」簽名二枚│
│    │四時              │分局公益派出所  │筆錄                │  指印八枚        │
├──┼─────────┼────────┼──────────┼─────────┤
│ 三 │九十三年八月八日  │同上            │臺中市警察局第一分局│「乙○○」簽名一枚│
│    │                  │                │公益派出所通知存根  │  指印一枚        │
│    │                  │                │（通知本人用）      │                  │
├──┼─────────┼────────┼──────────┼─────────┤
│ 四 │同上              │同上            │逕行拘提、逮捕案公務│「乙○○」簽名一枚│
│    │                  │                │電話紀錄表          │  指印一枚        │
├──┼─────────┼────────┼──────────┼─────────┤
│ 五 │同上              │同上            │黏貼發票之卷宗頁    │「乙○○」簽名一枚│
│    │                  │                │                    │  指印一枚        │
├──┼─────────┼────────┼──────────┼─────────┤
│ 六 │同上              │同上            │黏貼林惠如信用卡影本│「乙○○」簽名一枚│
│    │                  │                │資料之卷宗頁        │  指印一枚        │
├──┼─────────┼────────┼──────────┼─────────┤
│ 七 │同上              │同上            │乙○○口卡片        │「乙○○」簽名一枚│
│    │                  │                │                    │  指印一枚        │
├──┼─────────┼────────┼──────────┼─────────┤
│ 八 │同上              │同上            │乙○○指紋卡片      │雙手十指指印合計二│
│    │                  │                │                    │十枚              │
├──┼─────────┼────────┼──────────┼─────────┤
│ 九 │九十三年八月八日二│臺灣臺中地方法院│臺灣臺中地方法院檢察│「乙○○」簽名一枚│
│    │十時五十分許      │檢察署拘留所    │署內勤檢察官訊問筆錄│                  │
├──┼─────────┼────────┼──────────┼─────────┤
│ 十 │九十三年八月八日  │同上            │臺灣臺中地方法院檢察│「乙○○」簽名一枚│
│    │                  │                │署限制住居具結書    │  指印一枚        │
└──┴─────────┴────────┴──────────┴─────────┘
